# 为项目发行的可转债的利息是否能够全部资本化

提问人：song2003921 时间：2015-02-27 15:31:54
甲公司为了建设A项目，发行了 10 亿可转债，但当年根据董事会决议把 5 亿元转为补充流动资金（ 12 个月内转回）。请问，当期利息资本化的基数是 10 亿元、 5 亿元，还是根据项目实际占用资金量? （ 2010 版准则解释：为购建或者生产符合资本化条件的资产而借入专门借款的，应当以专门借款当期实际发生的利息费用，减去将尚未动用的借款资金存入银行取得的利息收入或进行暂时性投资取得的投资收益后的金额，确定专门借款应予资本化的利息金额。）

回答人：chenyiwei
个人倾向于对这部分暂时用于补充流动资金的专门借款所对应的补充流动资金期间的借款费用不能资本化。主要考虑： 1 、按照《企业会计准则第 4 号——固定资产》第九条规定，“自行建造固定资产的成本，由建造该项资产达到预定可使用状态前所发生的必要支出构成”。而在一开始就全额发行债券举借资金，导致资金闲置（而不是根据需要分期发行），承担利息支出，这实际上是企业财务决策的失策，这部分暂时闲置的专门借款的利息并不是相关固定资产达到预定可使用状态的必要支出，不符合固定资产成本的构成条件。 2 、一般情况下，即使有专门借款暂时闲置，用于暂时性投资，也是只有当投资收益率高于借款利率时，该投资才有商业上的意义。也就是说，虽然准则规定“以专门借款当期实际发生的利息费用，减去将尚未动用的借款资金存入银行取得的利息收入或进行暂时性投资取得的投资收益”作为利息资本化金额，但这样做的结果应当是导致资本化利息数额的净减少而不是净增加。因暂时闲置专门借款用于投资或存款的收益率低于借款利率导致的利息净支出不应资本化。

提问人：沉默羔羊 时间：2019-04-11 15:26:32
请教陈老师，可转债的利息资本化，是用票面利率还是实际利率啊？

回答人：chenyiwei
依据还是按实际利率法计算的利息费用，不是票面利息。虽然可转债有权益成分，但计算利息的仅仅是其中的负债成份。